【裁判字號】    98,上易,672
【裁判日期】    980521
【裁判案由】    竊盜
【裁判全文】
臺灣高等法院臺中分院刑事判決         98年度上易字第672號
上  訴  人  臺灣臺中地方法院檢察署檢察官
被      告  丙○○
上列上訴人因被告竊盜案件，不服臺灣臺中地方法院98年度易字
第436號中華民國98年3月16日第一審判決（起訴案號：臺灣臺中
地方法院檢察署98年度偵緝字第27號），提起上訴，本院判決如
下：
    主       文
原判決撤銷。
丙○○竊盜，處有期徒刑參月，如易科罰金，以新臺幣壹仟元折
算壹日。
    犯 罪 事 實
一、丙○○意圖為自己不法之所有，於民國97年5月22日18時許
    ，駕駛車牌號碼1710－FY號藍色自用小貨車（該車係丙○○
    於同日15時許，打電話向不知情之友人周正南商借，周正南
    隨後在台中縣霧峰鄉○○村○○路之不詳地點，交付予丙○
    ○使用），在臺中縣烏日鄉○○村○○路○段617巷179號前
    ，竊取甲○○所有置放在上址住家門前之鐵架4支，得手後
    旋以上開自用小貨車載運贓物，於同日18時38分許，前往台
    中縣霧峰鄉○○路356之2號五福資源回收場，以新臺幣2268
    元之價格出售予不知情之該回收場員工洪秀鳳，得款花用淨
    盡。嗣甲○○發現遭竊報警處理，經警循線查獲，並扣得鐵
    架4支（已發還甲○○）。
二、案經臺中縣警察局烏日分局報告臺灣臺中地方法院檢察署檢
    察官偵查起訴。
    理       由
一、證據能力方面：
    按被告以外之人於審判外之陳述，雖不符刑事訴訟法第159
    條之1至第159條之4之規定，然經當事人於審判程序同意作
    為證據，法院審酌該言詞陳述作成時之情況，認為適當者，
    亦得為證據；當事人、代理人或辯護人於法院調查證據時，
    知有刑事訴訟法第159條第1項不得為證據之情形，而未於言
    詞辯論終結前聲明異議者，視為有前項之同意，刑事訴訟法
    第159條之5定有明文。核其立法意旨，在於傳聞證據未經當
    事人之反對詰問予以核實，原則上先予排除。惟若當事人已
    放棄反對詰問權，於審判程序中表明同意該等傳聞證據可作
    為證據；或於言詞辯論終結前未聲明異議，基於尊重當事人
    對傳聞證據之處分權，暨證據資料愈豐富，愈有助於真實發
    見之理念，且強化言詞辯論主義，使訴訟程序得以順暢進行
    ，上開傳聞證據亦均具有證據能力。查本案採為判決基礎之
    被告以外之人於審判外之言詞或書面陳述，固屬傳聞證據，
    惟被告就該審判外之陳述，及就本案採為判決基礎之文書資
    料，均未曾於言詞辯論終結前爭執其證據能力或聲明異議，
    本院審酌上開陳述作成時之情況，並無違法取證之瑕疵，認
    以之作為證據為適當，揆諸上開規定，該審判外之陳述及文
    書資料均有證據能力，先予敘明。
二、訊據被告丙○○（下稱被告）矢口否認有何竊盜犯行，並辯
    稱伊未竊取該4支鐵架，係伊朋友林瑞敏欠伊2萬多元，交予
    伊抵債之用云云。經查：
  (一)被告於97年5月22日18時38分許，駕駛其向周正南借用之車
    牌號碼1710－FY號藍色自用小貨車，載運被害人甲○○於同
    日18時許，在台中縣烏日鄉○○村○○路○段617巷179號前
    失竊之鐵架4支，前往台中縣霧峰鄉○○路356之2號五福資
    源回收場，以2268元之代價，出售予該回收場員工洪秀鳳等
    情，業據被告供承明確，並經證人即被害人甲○○、證人洪
    秀鳳、周正南於警詢、偵訊中證述綦詳，復有車籍查詢基本
    資料、監視錄影翻拍照片、扣押物品目錄表、估價單、刑案
    現場測繪圖、現場照片、贓物認領保管單在卷可稽，此部分
    事實堪信屬實。
  (二)證人即目擊被害人財物遭竊經過之丁○○於97年5月23日警
    詢中證稱「（問：你於何時、地發現甲○○鐵架遭竊？經過
    情形如何？）於97年5月22日18時許，發現被竊，在臺中縣
    烏日鄉○○村○○路○段617巷179號前，當時我一人站在家
    門前，發現有1名年輕男子獨自1人，駕駛1部藍色自小貨車
    ，搬動擺放在甲○○門前之鐵架至小貨車上」、「該男子身
    材壯碩，蓄短髮，穿紅色上衣」等語（見警卷第9、10頁）
    ；又於原審審理時具結證稱「（問：甲○○所有鐵架4支於9
    7年5月22日失竊時，你是否在場？）是．．．我站立的地方
    距離失竊地點約10幾公尺，有一個人開一噸半的貨車，只有
    一人下車，把甲○○的鐵架搬上貨車，用繩子捆綁後就將車
    開走，時間約10幾分鐘」、「（問：你看到的車子顏色？）
    藍色的，開車的人約30幾歲」等語（見原審卷第14頁）；而
    證人洪秀鳳於97年5月27日警詢中亦證稱「（問：警方於97
    年5月23日10時許至五福資源回收場發現民眾報案稱失竊鐵
    材你作何解釋？）當時是一名年輕男子，留短髮身材壯碩，
    穿紅色上衣，自己一人於同年月22日下午18時30分許駕駛一
    部自小貨車1710－FY號，車上載有鐵材共168公斤，前來變
    賣」等語（見警卷第7頁、第8頁）。由證人丁○○、洪秀鳳
    上開陳述可知，被害人甲○○所有之鐵架4支，係遭1名年約
    30幾歲、身穿紅色上衣之年輕男子駕駛藍色小貨車於上揭時
    地所竊取，此核與當日之被告及其向證人周正南借得之車牌
    號碼1710－FY號藍色自用小貨車外觀特徵相符；再依證人周
    正南於警詢中證稱「（問：丙○○與你何關係？平常有無聯
    絡？）是國中時亦是朋友，丙○○跟我是很要好朋友」、「
    （問：警方告知你的貨車涉嫌竊盜案時你有無詢問丙○○？
    ）我即找他在23日中午12時許，我打他行動電話0000000000
    ，我問他有無開貨車偷竊鐵材，劉員向我承認說他有去偷竊
    鐵材，但是是別人叫他去偷竊的，隨即掛掉電話」等語（見
    警卷第5頁），核證人周正南為被告之友人，且與被告並無
    仇怨，自無任意誣指被告之理，堪信被告確曾向證人周正南
    坦承其有行竊之事。綜上足認被害人甲○○所有之鐵架4支
    ，係遭被告駕駛上開藍色小貨車前往上址竊取無訛。
  (三)至被告於警、偵訊及原審審理時固稱：系爭鐵架是當日伊以
    電話撥打友人「林瑞敏」所持用之門號0000000000號行動電
    話向林瑞敏購買云云，惟該行動電話門號之申請人為郭芊寧
    ，且於97年5月22日當日之通話基地台均在高雄市（見97年
    度核交字第1899號卷第10頁），當日亦無與被告所持用之門
    號0000000000號行動電話或其他公用電話聯絡，已難信被告
    此部分陳述屬實；況被告於本院審理時供稱「（問：所謂林
    瑞敏的真實姓名年籍資料？）我只知道他叫林瑞敏」、「（
    問：你跟他如何認識的，他做什麼行業？）我只知道他在工
    地做工的，我們是喝酒認識的」、「（問：他現在人在哪裡
    ？）我不知道」云云（見本院98年5月14日審理筆錄），則
    被告倘與其所稱之「林瑞敏」有金錢借貸，彼此間應有相當
    之交誼往來，被告豈可能自案發至今始終未能提出「林瑞敏
    」之具體年籍資料以供查核？自難信確有「林瑞敏」之人，
    被告所辯，顯與常情不符，無從採信。
  (四)另依卷附之行動電話查詢資料觀之，門號0000000000號行動
    電話於97年5月22日16時29分許起至18時4分許止之通聯基地
    台位置，固均未出現在台中縣烏日鄉○○村○○路○段617巷
    179號前之失竊地點附近，惟被告於警詢中所供其持用行動
    電話之門號為0000000000號，有警詢筆錄可稽（見警卷第1
    頁、98年度偵緝字第27號第5頁），又證人周正南於警詢中
    證稱「（問：丙○○如何聯絡？）他有行動電話0000000000
    、0000000000」等語（見警卷第5頁），顯然被告平日使用
    之行動電話門號，除門號0000000000號外，尚有門號000000
    0000、0000000000號，自難僅憑本案發生之時，門號000000
    0000號行動電話通聯基地台位置未出現在案發地點附近，即
    為有利於被告之認定，附此敘明。
  (五)綜上所述，被告所辯係推諉卸責之詞，不可採信。本件事證
    明確，被告竊盜犯行堪予認定。
三、核被告所為係犯刑法第320條第1項之竊盜罪。原審未予詳查
    ，對被告遽為無罪之諭知，自有未合，檢察官提起上訴加以
    指摘，為有理由，應由本院予以撤銷改判。爰審酌被告前有
    妨害自由之犯罪前科、智識程度、犯罪手段、被害人所受損
    害、犯後否認犯行之態度、暨其駕車搬運他人鐵架之竊盜行
    徑危害社會治安非輕等一切情狀，量處如主文第2項所示之
    刑，並諭知易科罰金之折算標準，以示懲儆。
據上論結，應依刑事訴訟法第369條第1項前段、第364條、第299
條第1項前段，刑法第320條第1項、第41條第1項前段，刑法施行
法第1條之1第1項、第2項前段，判決如主文。
本案經檢察官乙○○到庭執行職務。
中    華    民    國    98    年    5     月    21    日
            刑事第七庭    審判長法  官  林  榮  龍
                                法  官  張  惠  立
                                法  官  鄭  永  玉
以上正本證明與原本無異。
不得上訴。
                                書記官    瑞  芳
中    華    民    國    98    年    5     月    21    日


司法院資訊處製作；財團法人民間司法改革基金會備份。
